【裁判字號】    98,易,1213
【裁判日期】    980527
【裁判案由】    竊盜
【裁判全文】
臺灣臺北地方法院刑事判決              98年度易字第1213號
公  訴  人  臺灣臺北地方法院檢察署檢察官
被      告  甲○○
                   （現另案羈押於臺灣臺北看守所）
上列被告因竊盜案件，經檢察官追加起訴（98年度偵字第7157號
），被告於本院準備程序中就被訴事實為有罪之陳述，經告知簡
式審判程序之旨，並聽取公訴人及被告之意見後，本院合議庭認
為適宜由受命法官獨任進行簡式審判程序而裁定改由受命法官獨
任進行簡式審判程序審理，判決如下：
    主  文
甲○○攜帶凶器竊盜，累犯，處有期徒刑捌月，未扣案一字型螺
絲起子壹支沒收；又攜帶凶器竊盜，累犯，處有期徒刑捌月，未
扣案一字型螺絲起子壹支沒收，應執行有期徒刑壹年貳月，未扣
案螺絲起子貳支均沒收。
    事  實
一、甲○○於民國92年間因竊盜案件，經本院以92年度易字第14
    76號判決判處有期徒刑4 月確定；又於93間因竊盜案件，經
    本院以92年度易字第2391號判決判處有期徒刑1 年6 月確定
    ，上開二罪經本院以93年度聲字第694 號裁定定應執行刑為
    有期徒刑1 年8 月確定。又因犯詐欺罪，經臺灣臺東地方法
    院以93年度易字第220 號判決判處有期徒刑8 月確定，上開
    三罪復經臺灣臺東地方法院以94年度聲字第98號裁定定應執
    行刑為有期徒刑2 年3 月確定，而於95年1 月23日縮刑期滿
    執行完畢。詎仍不知悔改，竟意圖為自己不法之所有，分別
    為下列犯行：
  (一)於98年1 月21日下午1 時30分許至3 時30分許間某時，在臺
    北市○○區○○路4 段505 號國父紀念館西側停車場第23號
    汽車停車格前，持其所有以金屬材質製成，客觀上足以對於
    人之生命、身體、安全構成威脅而屬凶器之一字型螺絲起子
    1 支（未扣案），破壞丙○○停放在該處之車牌號碼4587－
    HF號自用小客車右前車門鎖（毀損部分未據告訴及起訴）後
    ，侵入其內竊取丙○○置於車內之黑色筆記型電腦手提包1
    個（內置有華碩灰色筆記型電腦1 臺及無限網卡1 張〈SIM
    卡號碼：0000000000〉，價值共約新臺幣〈下同〉10,000元
    ）得手後，旋即將之出售與不知情之網路二手電腦收購業者
    ，並將變賣所得7,000 元花用一空。
  (二)於98年2 月3 日下午2 時20分許，在臺北市○○區○○路12
    1 巷新長越停車場內，持其所有以金屬材質製成，客觀上足
    以對於人之生命、身體、安全構成威脅而屬凶器之一字型螺
    絲起子1 支（未扣案），破壞乙○○停放在該處之車牌號碼
    BM－7805號自用小客車左、右前車門車門鎖（毀損部分未據
    告訴及起訴）後，侵入其內竊取乙○○置於車內之黑色筆記
    型電腦手提袋1 個、外套1 件、教科書及面額500 元之微風
    禮券1 張得手後，旋即逃逸。嗣經丙○○、乙○○發現遭竊
    並報警處理後，經警循線追查始知上情。
二、案經臺北市政府警察局信義分局報請臺灣臺北地方法院檢察
    署檢察官偵查起訴。於準備程序中，被告就被訴事實為有罪
    之陳述，經本院合議庭認為適宜由受命法官獨任進行簡式審
    判程序而裁定改由受命法官獨任進行簡式審判程序審理。
    理  由
一、訊據被告甲○○對上開事實坦承不諱（見本院98年5 月12日
    準備程序筆錄及同日審判筆錄），核與被害人丙○○於警詢
    時（見偵查卷第28頁至第30頁）、證人即被害人乙○○於警
    詢時及偵查中之證述情節大致相符（見偵查卷第9 頁至第10
    頁、第69頁至第70頁），並有臺北市政府警察局信義分局刑
    案現場勘查報告暨所附之現場照片14張（見偵查卷第17頁至
    第27頁）、監視器錄影翻拍照片2 張（見偵查卷第42頁）、
    現場照片12張（見偵查卷第36頁至第41頁）在卷可稽，足以
    認定被告前開出於任意性之自白與事實相符。本案事證明確
    ，被告犯行堪以認定，應依法論科。
二、按刑法第321 條第1 項第3 款之攜帶兇器竊盜罪，係以行為
    人攜帶兇器竊盜為其加重條件，此所謂兇器，其種類並無限
    制，凡客觀上足對人之生命、身體、安全構成威脅，具有危
    險性之兇器均屬之，且祇須行竊時攜帶此種具有危險性之兇
    器為已足，並不以攜帶之初有行兇之意圖為必要，亦即行為
    人攜帶兇器有行兇之可能，客觀上具有危險性，即為已足，
    至其主觀上有無持以行兇或反抗之意思，尚非所問（最高法
    院79年台上第5253號判例、同院74年度第3 次刑事庭會議決
    議意旨可資參照）。查被告於上揭時、地行竊時分別所攜帶
    之一字型螺絲起子各1 支，固均未扣案，惟該等工具既能毀
    壞堅固車門鎖，其質地必均屬堅硬，客觀上顯足以對於他人
    之生命、身體構成威脅而具有危險性，均屬刑法所謂兇器甚
    明。核被告所為，係犯刑法第321 條第3 款之攜帶凶器加重
    竊盜罪。被告所犯如事實欄一、(一)、(二)所示之2 罪，犯意個
    別，行為互殊，應予分論併罰。又被告有如事實欄所載之科
    刑及刑之執行記錄，有臺灣高等法院被告前案紀錄表1 份存
    卷可佐，其於有期徒刑執行完畢後，5 年內故意再犯本案有
    期徒刑以上之罪，為累犯，應依刑法第47條第1 項規定加重
    其刑。爰審酌被告前已有多次竊盜之前科，素行不佳，猶不
    知悔改，僅因缺錢花用，而妄以竊盜手段不勞而獲，觀念顯
    有偏差，且正值青壯之年，竟不思以正途謀生，而攜帶兇器
    實行本案竊盜犯行，危害社會治安，所為實非可取，惟念其
    犯後坦承犯行，態度尚佳，被害人乙○○遭竊之電腦手提袋
    1 個、教科書業已尋回，已據證人乙○○於偵查中結證明確
    （見偵查卷第70頁），被害人所受損害程度等一切情狀，量
    處如主文所示之刑，以示懲儆。
三、被告為上開加重竊盜犯行所用之一字型螺絲起子各1 支，均
    為被告所有，且均係分別供犯本案犯罪所用之物，業據被告
    供承明確，是上開一字型螺絲起子各1 支雖未扣案，惟尚無
    證據證明業已滅失，爰依刑法第38條第1 項第2 款之規定均
    諭知沒收。
據上論斷，應依刑事訴訟法第273 條之1 第1 項、第299 條第1
項前段，刑法第321 條第1 項第3 款、第47條第1 項、第51條第
5 款、第38條第1 項第2 款，判決如主文。
本案經檢察官蔡偉逸到庭執行職務
中    華    民    國    98    年     5    月    27    日
                  刑事第十庭  法  官  謝昀璉
上正本證明與原本無異。
如不服本判決應於收受送達後10日內向本院提出上訴書狀，並應
敘述具體理由；其未敘述上訴理由者，應於上訴期間屆滿後20日
內向本院補提理由書（均須按他造當事人之人數附繕本）「切勿
逕送上級法院」。告訴人或被害人如對於本判決不服者，應具備
理由請求檢察官上訴，其上訴期間之計算係以檢察官收受判決正
本之日期為準。
                              書記官  鄭雅文
中    華    民    國    98    年    5     月    27    日
附錄法條：刑法第321 條第1 項第3 款。
中華民國刑法第321 條
（加重竊盜罪）
犯竊盜罪而有左列情形之一者，處6 月以上、5 年以下有期徒刑
：
一、於夜間侵入住宅或有人居住之建築物、船艦或隱匿其內而犯
    之者。
二、毀越門扇、牆垣或其他安全設備而犯之者。
三、攜帶兇器而犯之者。
四、結夥三人以上而犯之者。
五、乘火災、水災或其他災害之際而犯之者。
六、在車站或埠頭而犯之者。
前項之未遂犯罰之。


司法院資訊處製作；財團法人民間司法改革基金會備份。
